【裁判字號】    97,交聲,2264
【裁判日期】    971231
【裁判案由】    交管條例聲異
【裁判全文】
臺灣板橋地方法院交通事件裁定        97年度交聲字第2264號
原處分機關  交通部公路總局臺北區監理所板橋監理站
異  議  人
即受處分人  甲○○
上列異議人即受處分人因違反道路交通管理處罰條例案件，不服
原處分機關於中華民國97年7 月30日所為之裁決處分（裁決書案
號：板監裁字第裁41-C00000000號），聲明異議，本院裁定如下
：
    主  文
異議駁回。
    理  由
一、聲明異議意旨略以：異議人即受處分人甲○○於民國96年10
    月22日凌晨1 時40分許，騎乘車牌號碼LK2-575 號重型機車
    ，行經臺北縣中和市○○路、連城路路口處時，因紅燈左轉
    之違規事由，經臺北縣政府警察局中和分局員山派出所（下
    稱原舉發機關）警員當場攔停，並掣單舉發；惟異議人當時
    係因急於返家，未依規定於上開路口兩段式左轉，而逕行自
    中正路左轉至連城路，警員攔停時，卻將違規事由記載為「
    紅燈左轉」，異議人當場提出質疑，並拒簽違規通知單，此
    時警員竟威脅異議人若不簽後果更嚴重，並告以只有罰幾百
    元而已，異議人因返家心切，復聽信警員所述僅罰幾百元，
    於情急之下始簽收該違規通知單，未料該裁罰金額竟高達上
    千元，非異議人之微薄收入所能負擔；爰依法聲明異議，請
    求撤銷原處分云云。
二、按汽車（包括機器腳踏車）駕駛人，行經有燈光號誌管制之
    交岔路口闖紅燈者，處新臺幣1,800 元以上5,400 元以下罰
    鍰，並記違規點數3 點，道路交通管理處罰條例第53條第1
    項、第63條第1 項第3 款分別定有明文。
三、經查，本件異議人即受處分人甲○○於96年10月22日凌晨1
    時40分許，騎乘車牌號碼LK2-575 號重型機車，沿臺北縣中
    和市○○路行駛，行經中正路、連城路路口處欲行左轉時，
    於該有燈光號誌管制之交岔路口闖紅燈違規左轉，經原舉發
    機關警員當場攔停並依法掣單舉發等事實，有原舉發機關警
    員所掣發之北縣警交字第C00000000 號舉發違反道路交通管
    理事件通知單1 紙附卷可稽（該違規通知單業經異議人本人
    簽名收受）。異議人雖辯稱：伊當時係未依規定兩段式左轉
    ，並非闖紅燈左轉，警員竟將違規事由記載為「紅燈左轉」
    ，顯然有誤云云；惟查，本件當場攔停舉發異議人違規之原
    舉發機關警員，其與異議人本素不相識，彼此間亦無怨隙，
    倘非異議人確有違規情事，實難想像該警員竟會無中生有、
    任意羅織異議人闖紅燈左轉之違規事實；再執勤警員本其維
    護交通秩序、安全職責所為之舉發，原屬公務員依法行使公
    權力之行為，自應受到適法、正確之推定，而異議人復未能
    就執勤警員之舉發有何違誤之處，提出相關證據以供本院調
    查，本院亦查無其他證據足認警員有何違法取締之情事，異
    議人空言以上情置辯，已無足採；況異議人本人於遭攔停舉
    發後，亦已於前揭違規通知單上簽名收受之，此有該違規通
    知單在卷可憑，堪認異議人確有該違規通知單所記載之違規
    行為無訛。異議人固另辯稱：伊於遭舉發當時，有當場提出
    質疑，並拒簽違規通知單，惟警員竟威脅伊若不簽後果更嚴
    重，並告以只有罰幾百元而已，伊因返家心切，復聽信警員
    所述僅罰幾百元，於情急之下始簽收該違規通知單云云；然
    查，本件原舉發機關警員依法執行其取締、舉發交通違規案
    件之法定職務，倘異議人對於所舉發之事由有質疑而拒絕簽
    收該違規通知單，警員自可逕依違反道路交通管理事件統一
    裁罰基準及處理細則第11條第1 項第1 款之規定辦理，即視
    為異議人已收受該違規通知單，並無必要強求異議人本人簽
    收，該警員實無任何動機超越其合法執行職務之範圍，而以
    威脅、誘騙等方式令異議人簽收該違規通知單；且異議人既
    屬心智成熟之成年人，自有完整之是非、利害判斷能力，對
    於交通違規處罰之內容及簽收違規通知單之法律效果，亦必
    有相當程度之瞭解，其又焉有輕易受警員之影響，而任意於
    其有爭執之違規通知單上簽名之理？從而，異議人此部分所
    辯，亦無可採。綜上所述，本件異議人騎乘機車，行經有燈
    光號誌管制之交岔路口闖紅燈之違規行為，事證明確；原處
    分機關以異議人違反道路交通管理處罰條例第53條第1 項規
    定，裁處罰鍰4,500 元，並依同條例第63條第1 項第3 款規
    定，記違規點數3 點，核無不當；本件異議人之異議為無理
    由，應予駁回。
據上論斷，應依道路交通案件處理辦法第19條規定，裁定如主文
。
中    華    民    國    97    年    12    月     31   日
                    交通法庭  法  官  劉景宜
以上正本證明與原本無異。
如不服本裁定，得自收受送達之日起5 日內向本院提出抗告狀。
                              書記官  謝秀青
中    華    民    國    98    年    4     月    13    日


司法院資訊處製作；財團法人民間司法改革基金會備份。
